Minutes et répertoires du notaire François LE JAY, 9 août 1746 - décembre 1755 (étude XXVIII)
Archives nationales
- Minutes de François LE JAY, 9 juillet 1746 - décembre 1755; MC/ET/XXVIII/299 - MC/ET/XXVIII/344
  - Minutes. 1751, novembre - décembre, novembre - décembre 1751; MC/ET/XXVIII/324
    - Contrat de mariage de Théodore-SABATIER, maître menuisier, rue Poissonnière, paroisse Saint-Eustache, veuf, avec Françoise CARRIER - témoins. Guillaume AVISSE, Maître menuisier, ami., 31 décembre 1751; MC/ET/XXVIII/324
    - Contrat de mariage de Jacques LEMUET, sculpteur en bois, grande rue de Faubourg-S/t/ Antoine, avec Marie-Elisabeth LAMBERT, fille de feu Pierre-Lambert, boulanger, et d'Elisabeth FOLIOT - Témoins: Pierre MIREY, sculpteur, beau frère par 1 Lemuret, René-Claude LEMUET, sculpteur, frère., 31 décembre 1751; MC/ET/XXVIII/324
    - Rente, transport., 31 décembre 1751; MC/ET/XXVIII/324
      Nom, qualité: (M.) Parisot, Pierre.
      Nom, qualité: (M.) Fagnion, Jean Julien.
      Profession: concierge.
      Domicile: Boussy-St-Antoine (brie-Comte-Robert).
      Nom: (personne morale) Chanoines Reguliers de Saint-Antoine
    - Rente, titre nouvel., 31 décembre 1751; MC/ET/XXVIII/324
      Nom, qualité: (M.) Vitry, Jean.
      Nom, qualité: (Mme ou Mlle) Lemaitre, Marie.
      Domicile: Vincennes, chateau
    - Mariage., 31 décembre 1751; MC/ET/XXVIII/324
      Nom, qualité: (M.) Lemuet, Jacques.
      Profession: sculpteur en bois.
      Nom, qualité: (Mme ou Mlle) Lambert, Marie Elisabeth.
    - Mariage., 31 décembre 1751; MC/ET/XXVIII/324
      Nom, qualité: (M.) Sabatier, Theodore.
      Nom, qualité: (Mme ou Mlle) Carrier, Francoise.
  - Minutes. 1752, janvier - février, janvier - février 1752; MC/ET/XXVIII/325
    - Inventaire après décès de Marie PANAL, femme de Louis FOURNIER, seigneur de laine, en présence de Jean DURAND, sculpteur, grande rue du Faub. Saint-Antoine., 8 janvier 1752; MC/ET/XXVIII/325
    - Succession de Marie Moreau où intervient Claude GUIOT, menuisier et Marie-Jeanne MAINGUET, demeurant à Montreuil., 8 janvier 1752; MC/ET/XXVIII/325
    - Contrat de mariage d'Edouard-Noël GODET avec Marie-Jeanne COCHERY, fille de Nicolas COCHERY, boisselier tourneur, rue de Charonne., 17 janvier 1752 - 23 janvier 1752; MC/ET/XXVIII/325
    - Sous-bail de boutique et logement, moyennant 576 livres, rue Saint-Antoine, paroisse Saint-Paul, par Simon-Nicolas Clouzier, maître horloger, même adresse., 24 janvier 1752; MC/ET/XXVIII/325
      bail; Clouzier, Simon-Nicolas; horloger
    - Contrat de mariage de Pierre OTHON, menuisier à Paris, Grande rue du Faubourg Saint-Antoine, fils de feu Lavinier OTHON, laboureur à Villeneuve l'Archevêque sur Vannes, diocèse de Seur et de Marie Rivière avec Marie-Louise de VRINES fille d'1 serrurier., 24 janvier 1752; MC/ET/XXVIII/325
    - Contrat de mariage DAMBREVILLE - CASSEMICHE témoin, Joseph DAMBREVILLE, vernisseur, frère, 6 février 1752; MC/ET/XXVIII/325
    - Inventaire après décès de Nicolas BOUTRY maître peintre, grande rue du Faubourg-S/t/-Antoine, en présence de Mathieu BOUTRY, peintre sur les fossés du Pont aux choux passée par 2 maîtres peintres: René DESOCHES grande rue du Fg-S/t/-Antoine, et Vincent PARTY, même adresse: de toilettes en tombeau .. des coins ? tablettes, four, gradins, cabaret, pied, 12 tasses .. commode, secrétaire, encoignure table de nuit, tabatières des sommes lui sont dues par Dame Veuve IGOU, marchande 96 L. LOUASSE, menuisier, 18 L. DELORME, maître ébéniste 24 L., 7 février 1752; MC/ET/XXVIII/325
    - Contrat de mariage de Jean-François LAPIE, ébéniste, fils de Jean LAPIE, ébéniste à Paris, rue Saint-Bernard et de Marie-Marthe LEFEVRE, avec Marie-Jeanne DARENNE, fille de Marie-Anne HERICOURT veuve de Pierre DARENNE, vigneron, témoin du futur. Charles REFEUILLE ébéniste, beau-frère à cause de Marie Lapie. le père donne en avancement de Louise, 650 l. dot 680 l. douaire 300 l., 7 février 1752; MC/ET/XXVIII/325
    - Sous-bail de terrains par Nicolas-Gabriel BONCHRETIEN, marchand de bois à Paris rue Jean Beausire, paroisse Saint-Paul, à Charles-Guillaume SAUTRAY, sculpteur à Paris, cour et enclos de l'Arsenal., 17 février 1752; MC/ET/XXVIII/325
    - Transport de bail par Dominique LA FAYE maître menuisier à Paris, grande rue du Faub. S/t/-Antoine à Pierre BOUVET, maître tourneur en bois, 17 février 1752; MC/ET/XXVIII/325
    - Sous-bail de boutique et logement par Jean-Adrien DENIS peintre et marchand bourgeois de Paris, grande rue de Faub. S/t/-Antoine, 20 février 1752; MC/ET/XXVIII/325
    - Procuration donnée par Marie Baudau, veuve de Louis RICHER menuisier, rue Sainte Marguerite., 29 février 1752; MC/ET/XXVIII/325
    - Donation de terrains par Anne LENOIR femme de Gaspard CHICQUER, soldat invalide, Marie-Catherine TROTTI femme de Denis GROSSIER, maître sculpteur à Paris, grande rue du Faubourg Saint-Antoine., 29 février 1752; MC/ET/XXVIII/325
  - Minutes. 1752, mars - avril, mars - avril 1752; MC/ET/XXVIII/326
    - Transport de droits successifs par François-Théophile LASSUS, maître sculpteur et Edmée-Anne DAUDIER, grande rue du Faubg-S/t/-Antoine, 4 mars 1752; MC/ET/XXVIII/326
    - Vente de terrains et mesure à Colombes à Denis GROSSIER, maître sculpteur et Marie-Catherine TROTY, Grande rue du Faubourg-S/t/-Antoine, 5 mars 1752; MC/ET/XXVIII/326
    - Inventaire après décès de Marie Simone DUVAL, épouse DURIE, en présence de Mathurin DUVAL, menuisier, grande rue de faubourg Saint-Antoine., 9 mars 1752; MC/ET/XXVIII/326
    - Retrait lignager de maison fait sur Jean-Baptiste BUREAU, menuisier, grande rue de Faubourg Saint-Antoine acquéreur d'une maison, rue de Montreuil., 11 mars 1752; MC/ET/XXVIII/326
    - Brevet d'alloué de Nicolas JARDIN, rue de Lappe, 16 ans pour 3 ans chez Pierre BOURLIER, sculpteur en bois, grande rue du Faubourg-S/t/-Antoine., 13 mars 1752; MC/ET/XXVIII/326
    - Contrat de mariage de Jean-Baptiste Bellebarbe, joaillier, rue Jacob, Faubourg Saint-Germain, paroisse Saint-Sulpice, fils de feu J.- C.-Jacques Bellebarbe, marchand de toile à Caen en Normandie, avec Marie-Françoise Sellier, fille de Jacques Sellier, marqueteur et de Françoise Devoye, rue du Faubourg-Saint-Antoine. Témoins: Pierre Heurtier, horloger, ami, François Sellier, frère, Jean-Pierre Sellier, maître doreur sur métaux, oncle paternel, François Devoye, marqueteur, oncle maternel, Pierre Severin, oncle maternel à cause de Claude Devoye., 20 mars 1752; MC/ET/XXVIII/326
      contrat de mariage; Jacob (rue); Caen (Calvados); Faubourg-Saint-Antoine (rue du); Bellebarbe, Jean-Baptiste; Bellebarbe, J.-C.-Jacques; Sellier, Marie-Françoise; Sellier, Jacques; Devoye, Françoise; Heurtier, Pierre; Sellier, François; Sellier, Jean-Pierre; Devoye, François; Severin, Pierre; Devoye, Claude; orfèvre; commerçant; horloger; décorateur
    - Partage, liquidation aux 9 héritiers de Pierre Dubois et Catherine Gerard, dont plusieurs marchands merciers: Simon-Nicolas Clouzier, maître horloger et Geneviève Dubois, rue Saint-Antoine, paroisse Saint-Gervais; et Toussaint Brusle, maître doreur, rue du Sépulcre, cour du Dragon, paroisse Saint-Sulpice., 25 mars 1752; MC/ET/XXVIII/326
      partage; liquidation; Saint-Antoine (rue); Saint-Sépulcre (rue du); Dubois, Pierre; Gerard, Catherine; Clouzier, Simon-Nicolas; Dubois, Geneviève; Brusle, Toussaint; commerçant; horloger; décorateur
    - Convention entre Jean Giros, marchand tabletier, rue de Charenton, qui prend à son service Dominique Drian, peintre, rue de Charenton, au salaire de 136 livres par mois, soit 1632 l. par an., 27 mars 1752; MC/ET/XXVIII/326
      convention; Charenton (rue de); Giros, Jean; Drian, Dominique; commerçant; tabletier; peintre
    - Moyennant 175 l. François-Théophile LASSUS, maître sculpteur, grande rue de Fg-S/t/ Antoine consent que sa mère Antoinette MONTANE, veuve de Pierre LASSUS, maître sculpteur puisse jouir sa vie durant d'une maison grande rue Susdite, 5 avril 1752; MC/ET/XXVIII/326
    - Titre nouvel par Denis MARTIN, marchand menuisier et Marie-Anne MARCHAND, habitant Perigny, propriétaire d'1 terrain., 11 avril 1752; MC/ET/XXVIII/326
    - Prêt d'argent par Jacques ROZE, sculpteur à Paris, rue de Charonne et Louise-Madeleine, GERVAIS, de 1500 livres, remboursés en 1754.; + notoriété pr héritiers de Jean-François GERVAIS, fils mineur de feu François GERVAIS, marchand tapissier., 11 avril 1752; MC/ET/XXVIII/326
    - Convention d'héritage par Anne COUVREUX, veuve SAUTRAY verser 1 rente de 200 livres à Catherine COUVREUX, veuve de François MELIER, maître fondeur, rue Troussevache, paroisse Saint-Jacques-de-la-Boucherie., 14 avril 1752; MC/ET/XXVIII/326
    - Inventaire après décès de Geneviève INFROY, femme de Jacques ROZE, menuisier sculpteur, rue de Charonne, en présence de Pierre-Louis INFROY, vigneron à Charenton, grand père de Marie-Geneviève ROZE, expertiser par François ROBINOT, rue de Charonne et Jean JAMET, rue Saint-Nicolas, tous 2 maîtres sculpteurs - de bordures de bois pour toile, à ornements, bordures de menuiserie,. .. experts pour marchandises de bois et outils, Jean BERGEONT, marchand de bois, rue de Charone et Henri-Joseph TOURNAY, maître menuisier, chêne, tilleul, 8 établis avoirs et factures sur. .. MONTIGNY, 200 l. DANTAN, 35 l. EVRARD, 100 livres + 120 l., 15 avril 1752; MC/ET/XXVIII/326
    - Intervention pour quittance de François Barbou, marchand joaillier, à Paris, place Dauphine, paroisse Saint-Barthélemy., 20 avril 1752; MC/ET/XXVIII/326
      quittance; Dauphine (place); Barbou, François; commerçant; orfèvre
    - Contrat de mariage de Gabriel-Edme COUTURE, peintre, artiste, demeurant à Lecaux, fils de feu Edme COUTURE, tourneur en bois, grande rue du faubourg - Saint-- Antoine, avec Marie - Anne CORMIER, fille de feu Thomas CORMIER fondeur rachereur, rue du Charonne., 22 avril 1752; MC/ET/XXVIII/326
    - Contrat de mariage de Jean VATEL, menuisier, fils d'Edme VATEL, menuisier et de Nicole-Elisabeth MAILLARD, rue de Charonne, avec Marie-Anne LOYSEL., 23 avril 1752; MC/ET/XXVIII/326
    - Vente par Gervais GUYOT, voiturier par terre à Jean-François LE BRUN, maître menuisier, rue de Charenton, d'une maison rue de Charenton, moyennant 1230 l., 23 avril 1752; MC/ET/XXVIII/326
    - Contrat de mariage Petitpas - Testard, potiers de terre et fayanciers (faïenciers). Témoins: Jeanne-Marthe Daras, femme de Charles Boidieux, maître tabletier, ami., 24 avril 1752; MC/ET/XXVIII/326
      contrat de mariage; Petitpas; Testard (née); Daras, Jeanne-Marthe; Boidieux, Charles; potier; porcelainier; tabletier
    - Contrat de mariage de Pierre PETITPAS, maître potier de terre, avec Louise-Claude TESTARD, fille de feu Pierre TETARD, maître potier de terre. Parmi les témoins: Pierre TETARD, frère, potier de terre, Nicolas RIGAULT, maître faïencier, et Marie-Louise CHEVALIER, cousine issue de germain maternelle, Jeanne-Marthe DARAS, femme de Charles BOIDIEUX, maître tabletier, ami., 24 avril 1752; MC/ET/XXVIII/326
      contrat de mariage; Petitpas, Pierre; Testart, Louise-Claude; Tetard, Pierre; Rigault, Nicolas; Chevalier, Marie-Louise; Daras, Jeanne-Marthe; Boidieux, Charles; potier; porcelainier; tabletier
    - Contrat de mariage de François GENEST, marchand manufacturier de faïences, rue de la Roquette, veuf de Marie-Anne-Joseph LECLERC, (une fille établie), avec Marie-Anne AUBRY, fille de Georges AUBRY, marchand faïencier, et Marie-Madeleine RIGAULT, rue de la Verrerie, paroisse Saint-Jean- en-Grève, veuve de François LEROUX, maître vinaigrier, rue Saint-Antoine, paroisse Saint-Paul. Témoins de l'époux: Marie DESHAYES, veuve en secondes noces de François CHEVALIER, marchand faïencier, et en premières noces de Jean-Baptiste GENEST, marchand faïencier, sa mère. Témoins de la future: Jacques-Charles ARSENDAUX,maître faïencier, oncle à cause de Marie-Anne-Geneviève RIGAULT, épouse du sieur ARSENDAUX, Nicolas RIGAULT, marchand faïencier, oncle., 28 avril 1752; MC/ET/XXVIII/326
      contrat de mariage; Verrerie (rue de la); Roquette (rue de la); Saint-Antoine (rue); Genest, François; Leclerc, Marie-Anne-Joseph; Aubry, Georges; Aubry, Marie-Anne; Leroux, François; Deshayes, Marie; Chevalier, François; Genest, Jean-Baptiste; Arsendaux, Jacques-Charles; Rigault, Marie-Anne-Geneviève; Rigault, Nicolas; porcelainier; commerçant; vinaigrier
    - Brevet d'apprentissage de Nicolas THIBAUD 15 ans, pour 6 ans, chez Barthelemy SIMONEAU, maître menuisier, rue de Basfroi, faubourg - S/t/-Antoine avec accord de Michel CRESSON, rue de Cléry, par. N.D. de Bonne-Nouvelle, et de Jean Gouillard LE COMPTE, rue de Grenelle, quart. Saint-Germain des près, paroisse Saint-Sulpice, tous 2 maîtres menuisiers jurés en charge de leur communauté., 28 avril 1752; MC/ET/XXVIII/326
    - Contrat de mariage LAMOTTE-BEL, témoins: Pierre-Adrien LEPERE, peintre-vernisseur Maurice BEL, compagnon ébéniste, frère, Nicolas-Pierre MOUROY, ouvrier à la Manufacture des places, Etienne HORDE, ébéniste., 28 avril 1752; MC/ET/XXVIII/326
  - Minutes. 1752, mai - juillet, mai - juillet 1752; MC/ET/XXVIII/327
    - Contrat de mariage de Jacques-Christophe BLET, maître menuisier, rue des Jardins, paroisse Saint-Paul, fils de feu Christophe BLET, maître menuisier, avec Louise DELAITRE, fille d'1 femme du Brie témoin du futur Jacques ANGLAIRE, menuisier à Paris, oncle maternel., 1er mai 1752; MC/ET/XXVIII/327
    - Bail de maison moyennant 125 l., rue du Milieu à Montreuil à Claude GUYOT menuisier et Marie-Jeanne MAINGUET., 1er mai 1752; MC/ET/XXVIII/327
    - Succession Gautier DUCLOS où est nommé Catherine VAST, veuve d'Antoine-François DELAHAYE, maître menuisier rue de la Tixeranderie, paroisse Saint-Jean en Grève, 5 mai 1752; MC/ET/XXVIII/327
    - Constitution de rente de 165 l. par Louis DUFOUR marchand de bois pour la paroisse de Paris, rue de Charenton, à Antoine IGOU, peintre en façon de Chine, grande rue de Faubourg Saint-Antoine qui verse 3300 L. qui sont remboursés aux héritiers d'Antoine IGOU le 14 juillet 1754., 9 mai 1752; MC/ET/XXVIII/327
    - Jacques FROMAGEAU, maître menuisier, cousin à cause de feue Marie MOISY, sa femme, est témoin du futur au contrat de mariage de Jean MOISY avec Marie-Anne de GRUSSE., 12 mai 1752; MC/ET/XXVIII/327
    - Bail de maison rue de la Roquette pour 200 livres à Augustin TREMERY menuisier à Paris et Marie-Anne DESAINT, qui y demeurent déjà., 15 mai 1752; MC/ET/XXVIII/327
    - Vente de terres, parmi les vendeurs Marie-Charlotte VILLOT, femme d'Etienne BRASSEUR, maître tourneur à Paris, rue neuve Saint-Denis, paroisse Saint-Laurent., 22 mai 1752; MC/ET/XXVIII/327
    - Marché d'ouvrages pour 1 logement à l'arsenal entre René de Gallard de Bearn, marquis de Brassac et Pierre DESTRICHES, entrepreneur des bâtiments de l'Arsenal, enclos d'acelier, paroisse Saint-Paul. cité Jean-Adrien SENTUREL, maître menuisier, rue d'Argenteuil, ville et paroisse Saint-Roch., 23 mai 1752 - 14 juin 1752; MC/ET/XXVIII/327
    - René Devaux, marchand orfèvre et Geneviève Rozier, sa femme, comme issue de germaine de la future, sont témoins au contrat de mariage Peigne-Questel., 27 mai 1752; MC/ET/XXVIII/327
      contrat de mariage; Devaux, René; Rozier, Geneviève; Peigne; Questel (née); orfèvre
    - Les héritiers PORLIER laissent à la veuve Geneviève BOUCHER de Charles Thomas PORLIER, maître menuisier, à Paris, rue Neuve Saint-Martin, paroisse Saint-Nicolas des C. le peu de bien qu'il avait, ce sont ses frères, Charles-Vincent PORLIER, maître sculpteur à Paris, Grande rue du faubourg S/t/-Antoine, Nicolas POLIER, menuisier, rue des fossés Saint Jacques, paroisse Saint-Benoit, Pierre Porlier, maître menuisier à Coulommiers en Brie., 2 juin 1752; MC/ET/XXVIII/327
    - Contrat de mariage de Bernard-Guillaume SAHOUERMAN ébéniste à Paris, rue Traversier, fils de défunt Antoine SAHOUERMAN, charpentier à LEUREBOURG en Westphalie et de Marie-Anne THOMASSE avec Marie-Etiennette DIOT, couturière, fille de Louis DIOT, compagnon charpentier et de Marie-Simon ROGIN témoins: Daniel DE LOOS, ébéniste, ami; Denis DIOT, ébéniste à Paris, frère., 4 juin 1752; MC/ET/XXVIII/327
    - Bail par la famille LUCAS qui comporte Charles LUCAS, compagnon menuisier., 7 juin 1752; MC/ET/XXVIII/327
    - Contrat de mariage de Jacques Hyacinthe BERTREN, graveur à paris, rue Saint-Nicolas, fils de Thomas BERTREN, sculpteur de l'Académie de Saint-Luc et de Madeleine MAYNET avec Anne-Marie-Nicolle BLANCHOT, fille d'1 faiseur d'aiguilles pour métier à faire bas témoins à Françoise-Nicolle BLANCHOT, femme d'Isaac ? Claude TURCOT, menuisier, elle soeur; Geneviève LAVOY, femme de Bernard VANRISANBURGH, maître ébéniste à Paris, Jeanne VANRISANBURGH, marguerite Van RISANBURGH, toutes 2 filles, Bernard Van Risanburgh fils ébéniste à Paris., 8 juin 1752; MC/ET/XXVIII/327
    - Convention passée par Claude POITEVIN, compagnon menuisier, malade., 8 juin 1752; MC/ET/XXVIII/327
    - Inventaire après décès de Marguerite FOURNEAUX femme de Pierre GRENOT, sculpteur à PARIS, rue de Lappe, requête de Pierre-François GRENOT, aussi sculpteur, son fils, 9 juin 1752; MC/ET/XXVIII/327
    - Inventaire après décès de Louis-Simon BONNET, maître fondeur à Paris, cour de Lamoignon, enclos du Palais, par Saint-Barthélemy, 13 juin 1752; MC/ET/XXVIII/327
    - Parmi les héritiers de Jean MAINGUET, marchand mercier Marie-Jeanne MINGUET, femme de Claude DIOT, menuisier, M. vigneron, jardinier, .., 13 juin 1752; MC/ET/XXVIII/327
    - Vente de portion de maison par Philippe Garnier, tablettier (tabletier), grande rue du Faubourg Saint-Antoine., 1er juillet 1752; MC/ET/XXVIII/327
      acte de vente; Faubourg-Saint-Antoine (rue du); Garnier, Philippe; tabletier
    - Contrat de mariage de Pierre - Nicolas QUELLE, maître fondeur, rue aux Fèves, paroisse Saint-Pierre-des-Arcis, fils de Nicolas - Rose quelle, maître peintre et de Marie - Madeleine BOUSVAL, avec Marie - Denise MOREL, fils d'1 bourgeois de Paris., 2 juillet 1752; MC/ET/XXVIII/327
    - A propos d'un conte de location, transaction où intervient Mathieu BOUTRY, peintre vernisseur à Paris, demeurant chez PREAU, marchand de vins, sur les fossés du Pont aux choux., 3 juillet 1752; MC/ET/XXVIII/327
    - Liquidation des droits de Gabrielle Nicole Girault, veuve émancipée de Louis-Simon BONNET, maître fondeur à Paris, et fille de Catherine - Suzanne BLOT, veuve de Jacques-René GIRAULT, maître fondeur à Paris, cour Lamoignon, enclos du Palais, paroisse Saint-Barthélemy., 4 juillet 1752; MC/ET/XXVIII/327
    - Inventaire après décès de Jean-Baptiste LOUVET marchand tapissier, grande rue du Faubourg Saint-Antoine Son atelier contient des tapisseries verdures, des sophar, des lits, des tablettes à vaisselle, des glaces, des armoires, buffets, commodes trumeaux, chaises, fauteuils banquettes, fauteuils de commodité, tables pliantes, bergères, tabourets bois de fauteuils et de chaises, pendules, secrétaires, bureau de bois noirci, paravents en papier de la chêne, tablettes et coin à livres, pupitres tournants, bidets, commodes de bois de violette, pieds de consoles, tables de quadrille, des feus, bibliothèques. .. papiers: 1 obligation à son profit s/1 sculpteur ?, 1 autre s/ GARCIN-AVISSE, de sous-baux, notamment à Claude-François DROUILLY, menuisier et Nicolas VERTON, tourneur,. .., 7 juillet 1752; MC/ET/XXVIII/327
    - Contrat de mariage d'Antoine-François Beckers, horloger à Paris, fils de François-Alexis Beckers... et de Marie-Madeleine Le Barbe, grande rue du Faubourg Saint-Antoine, avec Marie-Geneviève Foullet, fille d'Antoine Foullet, maître ébéniste et de Geneviève Bailleul, grande rue du Faubourg Saint-Antoine. Témoins: Jean-Baptiste Beckers, joaillier à Paris, frère; Nicolas Cuni, maître tourneur à Paris; Pierre-Antoine Foullet, frère., 9 juillet 1752; MC/ET/XXVIII/327
      contrat de mariage; Faubourg-Saint-Antoine (rue du); Beckers, Antoine-François; Beckers, François-Alexis; Le Barbe, Marie-Madeleine; Foullet, Marie-Geneviève; Foullet, Antoine; Bailleul, Geneviève; Beckers, Jean-Baptiste; Cuni, Nicolas; Foullet, Pierre-Antoine; horloger; ébéniste; orfèvre; tourneur
    - Contrat de mariage de François-Joseph Bolander, tabletier à Paris, originaire d'Alsace, demeurant grande rue du Faubourg Saint-Antoine, avec Elisabeth-Jeanne Finet., 9 juillet 1752; MC/ET/XXVIII/327
      contrat de mariage; Faubourg-Saint-Antoine (rue du); Bolander, François-Joseph; Finet, Elisabeth-Jeanne; tabletier
    - Renonciation au communauté de biens par Marie-Cathérine GOUIN veuve de François-Gregoire COCHARD, compagnon menuisier travaillant chez les maîtres, rue Sainte-Marguerite. 12 Juillet, son inventaire après décès, en présence de François COCHARD, menuisier à Paris, rue Beauregard, par. N. D. de Bonne-Nouvelle., 13 juillet 1752; MC/ET/XXVIII/327
    - Inventaire après décès de Michel BERNARD, maître frippier, en présence de Gilles-Claude ROUSSEL, maître fondeur, pour des Barnabites près du Palais par Saint-Pierre-des-Arcis., 17 juillet 1752; MC/ET/XXVIII/327
    - Le tuteur de Jean Louis COUSIN, fils mineur de feu Hilaire COUSIN menuisier renonce à la succession de la mère de celui-ci, remariée., 22 juillet 1752; MC/ET/XXVIII/327
    - André BARILLIET ébéniste à Paris et Agnès HOC sont témoins au contrat de mariage CAPITAIN-JULIEN, 23 juillet 1752; MC/ET/XXVIII/327
    - Maître Edme LAGESSE, menuisier, cet marguillier de Charonne, 23 juillet 1752; MC/ET/XXVIII/327
    - Contrat de mariage de Pierre CARPENTIER compagnon ébéniste rue Saint-Nicolas, fils de feu Louis CARPENTIER de Bouvresse en Picardie avec Anne-Claude TURCOT, fille de Claude TURCOT, maître menuisier à Paris, rue de Charenton et de Marie ANSAN. témoins, Jacques CARPENTIER, compagnon ébéniste, frère Pierre TURCOT, compagnon menuisier, Pierre-Claude TURCOT, maître menuisier, tous 2 frères., 23 juillet 1752; MC/ET/XXVIII/327
    - Apprentissage de Joseph PAYE, 15 ans pour 5 ans chez Laurent DE COUEE, maître sculpteur, grande rue du faubourg Saint-Antoine, 25 juillet 1752; MC/ET/XXVIII/327
    - Vente de baraque à Versailles par François GENEST, manufacturier en faïences, rue de la Roquette, à Felix DREUX, marchand de toile à Versailles., 27 juillet 1752; MC/ET/XXVIII/327
      acte de vente; Roquette (rue de la); Versailles (Yvelines); Genest, François; Dreux, Felix; commerçant
  - Minutes. 1752, août - octobre, août - octobre 1752; MC/ET/XXVIII/328
    - Les enfants de François-Gregoire, COCHARD, compagnon menuisier travaillant pour les maîtres, renoncent à sa succession par l'Entremise de leur tuteur, François COCHARD, compagnon menuisier, rue Beauregard, par. N. D. de Bonne-Nouvelle., 4 août 1752; MC/ET/XXVIII/328
    - Obligation de 910 l. de Charles Denis Lemaître, envers Jean-Louis COUSIN, fils de Hilaire COUSIN, menuisier à Paris, 6 août 1752; MC/ET/XXVIII/328
    - Etienne VIGUERELLE, compagnon Doreur à Paris, est témoin au contrat de mariage DUPONT-RONDEAU., 6 août 1752; MC/ET/XXVIII/328
    - Contrat de mariage Rousselet - Conte; témoins: Isaac Rousselet, joaillier, frère; la femme de Pierre Driponnier, marchand orfèvre, ami; Etienne Perisse, horloger; Jacob-David Perisse, horloger., 7 août 1752; MC/ET/XXVIII/328
      contrat de mariage; Rousselet; Conte (née); Rousselet, Isaac; Driponnier, Pierre; Driponnier (épouse); Perisse, Etienne; Perisse, Jacob-David; orfèvre; orfèvre; horloger
    - Bail de boutique et logement, grande rue du Faubourg-S/t/-Antoine, moyennant 200 l. à Jean-BUREAU, menuisier à Paris qui est déjà locataire., 10 août 1752; MC/ET/XXVIII/328
    - Transport de rente par François Barbou, ' maître orfèvre jouaillier ' (maître orfèvre joaillier), place Dauphine, paroisse Saint-Barthélemy., 13 août 1752; MC/ET/XXVIII/328
      transport de droits; Dauphine (place); Barbou, François; orfèvre; orfèvre